【裁判字號】    95,抗,125
【裁判日期】    950814
【裁判案由】    本票裁定
【裁判全文】
臺灣板橋地方法院民事裁定               95年度抗字第125號
抗  告  人  甲○○
相  對  人  臺灣新光商業銀行股份有限公司
法定代理人  乙○○
代  理  人  丙○○
上列當事人因聲請本票裁定事件，抗告人對於中華民國95年4月2
4日本院板橋簡易庭95年度票字第5340 號裁定提起抗告，本院管
轄非訟事件程序第2審之合議庭裁定如下：
    主  文
抗告駁回。
抗告程序費用由抗告人負擔。
    理  由
一、按執票人向本票發票人行使追索權時，得聲請法院裁定後強
    制執行。又二人以上在票據上共同簽名時，應連帶負責。票
    據法第123條、第5條第2 項分別定有明文。又本票執票人依
    上開法條之規定，聲請法院裁定許可對發票人強制執行係屬
    非訟事件程序，以審查強制執行許可與否，並無確定實體上
    法律關係存否之效力，如發票人就票據債務之存否有爭執時
    ，應由發票人提起確認之訴，以資解決（最高法院56年台抗
    字第714號、57年台抗字第76號著有判例）。
二、本件相對人執有抗告人於94年7月13 日共同簽發以臺北縣板
    橋市○○路21號為付款地，票面金額新臺幣（下同）50萬元
    ，並免除作成拒絕證書之本票1 紙，未載到期日（視為見票
    即付），經提示後未獲全部付款，抗告人迄今尚積欠相對人
    432,305元及自民國95年1月13日起至清償日止，按年息百分
    之16計算之利息之事實，業據相對人提出卷附本票為證，是
    相對人聲請就該本票其中上開金額部分准予裁定強制執行，
    原審予以准許，於法即無不合。抗告人雖抗辯與發票人邱志
    強非親非故，因幫忙解決信貸問題僅交付抗告人身份證予發
    票人，根本未有共同簽發本票之行為，故本件本票裁定應予
    撤銷等語。惟本票執票人向發票人行使追索權聲請法院裁定
    准予強制執行，其性質與非訟事件無殊，法院就本票形式上
    之要件是否具備予以審查為已足，至於實體上之爭執，即非
    法院所得審究，有如前述，抗告人主張未有共同簽發系爭本
    票之行為，係屬實體上之爭執，非本件非訟程序所得審究。
    抗告意旨求為廢棄原裁定，為無理由，應予駁回。
三、據上論結，本件抗告為無理由，依非訟事件法第46條、第21
    條第2項，民事訴訟法第第495條之1第1項，第449條第1項，
    第95條，第78條，裁定如主文。
中    華    民    國    95    年    8     月    14    日
                  民事第二庭    審判長法  官  梁宏哲
                                      法  官  程怡怡
                                      法  官  古秋菊
以上正本證明與原本無異。
如不服本裁定，僅得於收受本裁定正本送達後10日內，以適用法
規顯有錯誤為理由，向本院提出再抗告狀，（須附繕本1 份及繳
納再抗告裁判費新台幣1,000元），經本院許可後紿可再抗告。
中    華    民    國    95    年    8     月    14  日
                                      書記官  李錦輝


司法院資訊處製作；財團法人民間司法改革基金會備份。
